臺灣高等法院臺中分院刑事判決　　　　　民國九十三年度勞安上訴字第一七八七號
　　上　訴　人　臺灣彰化地方法院檢察署檢察官
　　被　　　告　乙○○○有限公司　設彰化縣埔心鄉○○村○○路四一六號
　　兼 代 表人　丙○○
右上訴人因被告過失致死等案件，不服臺灣彰化地方法院九十二年度訴字第七六一號
，中華民國九十三年八月卅一日第一審判決（起訴案號：臺灣彰化地方法院檢察署九
十二年度偵續字第一七號）被告無罪部分，提起上訴，本院判決如左：
    主      文
上訴駁回。
    理      由
一、本案經本院審理結果，認第一審就被告涉有違反勞工安全衛生法第三十一條之規
    定及涉有業務過失致死罪嫌所為被告無罪之判決，並無不當，應予維持，並引用
    第一審判決書記載之理由（如附件）。
二、查坐落於彰化縣埔心鄉○○路四一六號之「乙○○○有限公司」，於九十年六月
    十三日下午三時二十六分許，發生大火，釀成災害，事後經彰化縣消防局勘驗，
    研判火流係由廠外向廠內延燒，起火處為屋外，無電源配線，故因電線短路引起
    火災可能性小，又勘查起火點未發現點火器具，化學物品，故陫除因發火器具使
    用不當或引燃造成火災之可能性，但不排除燃燒廢棄物不慎引起火災之可能性，
    此有該局九十年七月二日火災原因調查報告書一份載明附卷可稽，該火災之發生
    既係廠外有人燃燒廢棄物不當引燃而致火流由廠外向廠內延燒之結果，即難認被
    告就此次火災之發生有何過失可言。至於被害人楊建成起火當時因在工廠二樓房
    間內休息睡覺，因已熟睡，未能及時逃出，致遭大火灼傷休克死亡，究竟雇主廠
    房之安全設施是否有缺漏，被告丙○○應否負責？依「各類場所消防安全設備設
    置標準」第三十一條第一款第二目所定，就中度危險工作場所各層樓地板面積每
    二百平方公尺應有一滅火效能值，本件工廠實際營業面積為三百三十六平方公尺
    ，據證人施敦懋所證「廠房有放滅火器，在倉庫後面門邊有一支，樓梯旁邊也有
    放一支」等語，自已合於消防法規所定之消防安全設備標準。又依彰化縣消防局
    火災調查報告記載：「‧‧‧‧死者楊建成之屍體在二樓居室，無逃生跡象，聞
    死者楊建成當日身體不適，老闆不在，因此未告知即自行上樓睡覺，研判死者，
    楊建成年紀輕又身體不適，容易疲勞致沈睡，於無覺中較長時間吸入有毒性氣體
    （濃煙）‧‧‧‧致無清醒或已清醒無力逃生，以致燒死現場」等語，死者楊建
    成於火災時既已熟睡而無逃生舉動，亦與國暉公司之廠區有無設置緊急照明燈設
    備無關，原審以被告國暉公司涉有勞工安全衛生法第三十一條第二項罪嫌，被告
    丙○○涉有同法條第一項及刑法第二百七十六條第二項之過失致死罪嫌，犯罪不
    能證明，而均為無罪諭知，尚無不合，檢察官上訴意旨仍執詞指摘原判決此部分
    不當云云，非可採取，上訴為無理由，應予駁回。
三、據上論斷，應依刑事訴訟法第三百七十三條、第三百六十八條，判決如主文。
本案經檢察官甲○○到庭執行職務。
中      華      民      國      九十三  年      十二    月      廿九    日
                                臺灣高等法院臺中分院刑事第二庭
                                      審判長法  官  羅  禮  政
                                            法  官  蔡  聰  明
                                            法  官  陳  欣  安
右正本證明與原本無異。
檢察官得上訴。
如不服本判決應於收受送達後十日內向本院提出上訴書狀，其未敘述上訴之理由者並
得於提起上訴後十日內向本院補提理由書（均須按他造當事人之人數附繕本）。
                                            書記官  紀  美  鈺
中      華      民      國      九十四  年      一      月      三      日
                                                                        Ａ
